【裁判字號】    92,交抗,487
【裁判日期】    920625
【裁判案由】    聲明異議
【裁判全文】
臺灣高等法院臺中分院刑事裁定             民國九十二年度交抗字第四八七號
    抗  告  人
    即受處分人  甲○○
右抗告人因違反道路交通管理處罰條例案件，不服臺灣臺中地方法院中華民國九十二
年五月二十九日裁定（民國九十二年度交聲字第三四八號），提起抗告，本院裁定如
左：
    主      文
抗告駁回。
    理      由
一、原審裁定意旨略以：按汽車駕駛人，在多車道不依規定駕車者，處新臺幣六百元
    以上一千八百元以下罰鍰，並記違規點數一點，道路安全管理處罰條例第四十五
    條第一項第四款、第六十三條及違反道路交通管理事件統一裁罰標準表分別定有
    明文。又按四輪以上汽車在劃有快慢車道分格線之道路行駛，除起步、準備停車
    或轉彎外，不得行駛慢車道，道路交通安全規則第九十五條第二項亦有明定。經
    查：本件受處分人甲○○駕駛車號Ａ八─九八○九號自用小客車，於民國（下同
    ）九十二年二月十二日十五時二十五分許，在彰化市○○路○段三一五號，因有
    汽車不依規定行駛機車專用道之違規事實，經彰化縣警察局交通隊員警當場查獲
    舉發，並掣開違規通知單移送且經合法送達等情，有舉發違反道路交通管理事件
    通知單、裁決書及送達證書在案可稽。雖受處分人以上開情詞置辯，惟經原審檢
    視卷附之彰化縣警察局九十二年三月四日彰警交字第○九二○○一八二二三號函
    得知，受處分人之車輛在彰化市○○路機車優先道上連續直行約二、三百公尺，
    已非剛起步，又無顯示方向燈要轉向或停車之情形，乃當場攔檢，依法製單舉發
    無誤，且由受處分人之異議狀理由所載，亦自承有經由機車道緩緩駛回車道之事
    實，則其車輛確有於舉發時、地，在多車道不依規定駕車而行駛機車專用道之違
    規情形。況證人即舉發警員蔡同雄於原審九十二年四月十七日訊問時結證稱：「
    金馬路是二線道，我們在外車道上，旁邊有機車優先道，當事人的車子停在機車
    優先道上面，後來他從機車道超越警車，我們才在違規點即金馬路二段三一五號
    那邊攔截下他，我們看他違規行駛機車道來開罰單，機車道是給機車走，汽車只
    能跨越而已」等語。是受處分人在多車道不依規定駕車違規行駛機車專用道之事
    實明確，受處分人所辯要屬卸責之詞，殊無可取。復查無任何證據足資證明值勤
    警員有捏造事實或違法取締之情事，則執勤警員本其加強道路交通管理、維護交
    通秩序、確保交通安全職責所為之當場舉發，自應受到合法、正確而真正之推定
    ，受處分人空言指摘原舉發不當尚屬無據。從而，原處分機關據以援引上開規定
    ，裁處罰鍰新臺幣九佰元整並記違規點數一點，逾期則依裁決書處罰主文規定處
    罰，並無不當，本件異議為無理由，應予駁回云云。
二、抗告意旨略以：抗告人即受處分人（下稱抗告人）甲○○剛於路邊駛回車道，必
    經由機車道，如不久占機車道而突然駛回車道必讓後方來車驚恐，且並無法規規
    定不能行駛慢車道，又該路段係機車優先道，而非機車專用道，原審採信警員之
    證言，尚欠公平，爰依法提起抗告云云。
三、經查抗告人確有上開違規之事實，已經證人即舉發警員蔡同雄供述明確，且有舉
    發違反道路交通管理事件通知書、裁決書及送達證書附卷可稽，已如上述，原審
    裁定駁回受處分人之異議，核無不當。本件事證已臻明確，受處分人抗告意旨仍
    執前詞指摘原裁定不當，為無理由，應予駁回。
四、據上論斷，應依道路交通案件處理辦法第二十六條、刑事訴訟法四百十二條，裁
    定如主文。
中      華      民      國      九十二  年      六      月      二十五  日
                                臺灣高等法院臺中分院刑事第九庭
                                      審判長法  官  陳  筱  珮
                                            法  官  趙  春  碧
                                            法  官  吳  重  政
右正本證明與原本無異。
不得再抗告。
                                            書記官  林  育  德
中      華      民      國      九十二  年      六      月      二十七  日
                                                                        Ａ


司法院資訊處製作；財團法人民間司法改革基金會備份。
